臺灣臺中地方法院刑事判決　　　　　　　99年度訴字第3186號
公　訴　人　臺灣臺中地方法院檢察署檢察官
被　　　告　卓家豪
　　　　　　王啟耀
上列被告等因妨害自由等案件，經檢察官提起公訴（99年度偵字
第20494號、第24421號），本院判決如下：
    主    文
本件被訴傷害部分公訴不受理。
    理    由
一、公訴意旨詳如附件起訴書所載。
二、按告訴乃論之罪，其告訴經撤回者，應諭知不受理之判決，
    並得不經言詞辯論為之，此為刑事訴訟法第三百零三條第三
    款、第三百零七條所明定。又告訴乃論之罪，對於共犯之一
    人告訴或撤回告訴者，其效力及於其他共犯，刑事訴訟法第
    二百三十九條亦定有明文。本件被告卓家豪、王啟耀經檢察
    官以刑法第二百七十七條第一項之傷害罪提起公訴部分，依
    照同法第二百八十七條規定係屬告訴乃論之罪，經本院當庭
    告知告訴人張嘉仁有關刑事訴訟法第二百三十九條規定意旨
    後，因告訴人業與被告卓家豪達成和解而仍當庭撤回告訴，
    有本院審理筆錄在卷可稽。本件傷害部分既經告訴人於第一
    審辯論終結前當庭撤回告訴，爰不經言詞辯論，就被告二人
    被訴傷害罪嫌部分諭知不受理之判決。又被告卓家豪另涉犯
    之妨害自由罪嫌部分，本院已先行審結；被告王啟耀另涉犯
    之妨害自由罪嫌部分，則俟通緝到案後再行審結，均併此敘
    明。
據上論斷，應依刑事訴訟法第三百零三條第三款，第三百零七條
，判決如主文。
中    華    民    國   100    年    2     月    9     日
                  刑事第十一庭審判長法  官  林慧英
                                    法  官  廖純卿
                                    法  官  江奇峰
以上正本證明與原本無異。
如不服本判決應於收受判決後10日內向本院提出上訴書狀，並應
敘述具體理由；其未敘述上訴理由者，應於上訴期間屆滿後20日
內向本院補提理由書（均須按他造當事人之人數附繕本）「切勿
逕送上級法院」。
                                   書記官  林素珍
中    華    民    國   100    年    2     月    9     日
附件
臺灣臺中地方法院檢察署檢察官起訴書
                                     99年度偵字第20494號
                                     99年度偵字第24421號
    被      告  卓家豪  男  26歲（民國○○年○月○○日生）
                        住臺中縣太平市○○○路286巷9號
                        （現羈押在臺灣臺中看守所）
                        國民身分證統一編號：Ｚ000000000號
    選任辯護人  周復興律師
    被      告  王啟耀  男  30歲（民國○○年○月○○日生）
                        住臺中縣大雅鄉○○○路173巷2 弄8
                        號5樓
                        國民身分證統一編號：Ｚ000000000號
上列被告等因妨害自由等案件，業經偵查終結，認應該提起公訴
，茲將犯罪事實及證據並所犯法條分敘如下：
        犯罪事實
一、卓家豪、王啟耀（另案通緝中）因與張嘉仁有債務糾紛，竟
    與其他真實姓名、年籍不詳之人，共同基於妨害自由之犯意
    聯絡與行為分擔，於民國99年3月26日凌晨3時許，由王啟耀
    以商討事情為由，先以其持用之0000000000000 號大陸行動
    電話門號，撥打張嘉仁友人吳景超持用之0000-000000 號行
    動電話門號，再由吳景超將電話交由張嘉仁接聽，雙方並約
    定在臺中市○○路與崇德路口之加油站前見面。於同日凌晨
    3 時10分許，張嘉仁遂商請吳景超駕駛白色喜美小客車，搭
    載伊前往上開地點集合。於同日凌晨3 時20分，張嘉仁、吳
    景超到達加油站前時，王啟耀已與另外2 名不詳男子，共同
    搭乘BMW廠牌銀色5系列自小客車在該處等候。王啟耀見張嘉
    仁已到指定地點，隨即要求張嘉仁共同搭乘該部BMW 廠牌自
    小客車，欲前往他處商討要事；張嘉仁不疑有他，自吳景超
    駕駛之自小客車下車，並與王啟耀共同搭乘該部BMW 廠牌自
    小客車，由王啟耀帶同張嘉仁前往位在臺中市○○○街與安
    順東四街口之麥當勞餐廳後門，同時吳景超並駕駛前揭白色
    喜美自小客車，跟隨其後，亦到達麥當勞餐廳後門。詎王啟
    耀、張嘉仁到達現場後，張嘉仁赫見卓家豪駕駛1 部日產廠
    牌CEFIRO型號黑色自小客車亦在場等候，即意識到己身將有
    危險欲下車逃跑，然遭王啟耀阻止其下車離去。嗣後，張嘉
    仁被迫下車後，旋遭卓家豪及在場之十餘名真實姓名、年籍
    不詳之人，手持棍棒將張嘉仁打倒在地。卓家豪復將失去反
    抗能力之張嘉仁拖入前開黑色日產廠牌自小客車中，將張嘉
    仁雙手綑綁並矇上雙眼，以黑色日產自小客車將張嘉仁押至
    臺中市○○路○ 段161之2號之某資源回收場拘禁，王啟耀與
    其同夥之2名男子，亦駕駛前揭BMW廠牌自小客車，一同前往
    該資源回收場集合。迨於同日凌晨3 時30分，卓家豪、王啟
    耀因不滿張嘉仁意圖賄賂旗下小弟將其釋放，遂與其他在場
    小弟共同基於傷害他人身體之犯意聯絡及行為分擔，在該資
    源回收場內，共同動手毆打張嘉仁，致張嘉仁因而受有左側
    遠端股骨閉鎖性骨折、顏面骨閉鎖性骨折、創傷性橫紋肌溶
    解症、右肘、中小腿及左膝多處開放性傷口、顏面、軀幹及
    四肢多處瘀傷等傷害。於拘禁期間，卓家豪並對張嘉仁恫稱
    ：若不交出新臺幣（下同）30萬元來處理債務，就要讓你死
    等語；致張嘉仁心生畏怖，致電其妻范玉青，要求范玉青為
    其籌措30萬元現金助其脫身。范玉青遂轉向友人黃獻文求援
    ，由黃獻文透過管道請卓家豪先行釋放張嘉仁，卓家豪始於
    99年3月27日23時許，在臺中市○○○路597號旁空地將張嘉
    仁釋放，交由黃獻文送醫救治。
二、案經張嘉仁訴由臺中市警察局第五分局報告偵辦。
        證據並所犯法條
一、證據清單與待證事實：
┌──┬───────────┬────────────┐
│編號│      證據名稱        │        待證事實        │
├──┼───────────┼────────────┤
│一  │被告卓家豪於警詢及偵查│承認與被告王啟耀共同毆打│
│    │中之指訴。            │並拘禁告訴人張嘉仁之事實│
│    │                      │。                      │
├──┼───────────┼────────────┤
│二  │證人即被害人張嘉仁於警│全部犯罪事實。          │
│    │詢及偵查中之證述。    │                        │
├──┼───────────┼────────────┤
│三  │證人吳景超於警詢及偵查│於99年3月26日凌晨2時許，│
│    │中之證述。            │駕車搭載告訴人前往臺中市│
│    │                      │文心路與崇德路口之加油站│
│    │                      │前，告訴人下車改搭被告王│
│    │                      │啟耀之座車前往麥當勞後門│
│    │                      │，伊尾隨前往上開地點時，│
│    │                      │發現很多人自巷內衝出往告│
│    │                      │訴人方向移動，應該係要毆│
│    │                      │打告訴人之事實。        │
├──┼───────────┼────────────┤
│四  │證人范玉青於警詢中之證│於99年3 月26日15時許，接│
│    │述。                  │獲其夫張嘉仁來電，要伊籌│
│    │                      │措30萬元之事實。        │
├──┼───────────┼────────────┤
│五  │證人黃獻文於警詢中之證│與被告卓家豪等人談判後，│
│    │述。                  │於99年3 月27日23時許，在│
│    │                      │臺中市○○○路597 號旁空│
│    │                      │地將張嘉仁接回之事實。  │
├──┼───────────┼────────────┤
│六  │中國醫藥大學附設醫院診│告訴人遭他人毆打成傷之事│
│    │斷證明書1紙。         │實。                    │
├──┼───────────┼────────────┤
│七  │案發現場圖1 紙、刑案現│1.被害人遭被告卓家豪、王│
│    │場照片共30張。        │  啟耀毆打成傷之事實。  │
│    │                      │2.被害人遭被告卓家豪、王│
│    │                      │  啟耀強押至臺中市○○路│
│    │                      │  2段161 之2號之資源回收│
│    │                      │  場拘禁之事實。        │
├──┼───────────┼────────────┤
│八  │被告卓家豪持用之門號09│被告卓家豪持用之行動電話│
│    │00-000000、0000-000000│通聯基地台位置核與告訴人│
│    │號行動電話於99年3 月26│遭毆打及妨害自由地點之基│
│    │日、27日之雙向通聯紀錄│地台位置相符之事實。    │
│    │。                    │                        │
├──┼───────────┼────────────┤
│九  │證人吳景超持用之0986-7│於該日凌晨3 時許，該門號│
│    │43998 行動電話於99年3 │曾與大陸行動電話門號8613│
│    │月26日之雙向通聯紀錄。│000000000號通聯之事實。 │
└──┴───────────┴────────────┘
二、核被告王啟耀、卓家豪所為，均係犯刑法第277條第1項之傷
    害及同法第302條第1項之剝奪他人行動自由等罪嫌。又被告
    王啟耀、卓家豪與其餘動手毆打及拘禁告訴人張嘉仁之人間
    ，就上開犯行，皆有犯意聯絡及行為分擔，請論以共同正犯
    。另按刑法第302條第1 項及第305條之罪，均係以人之自由
    為其保護之法益。而刑法第302條第1項之罪所稱之非法方法
    ，已包括強暴、脅迫或恐嚇等一切不法手段在內，因之，如
    以非法方法剝奪他人行動自由行為繼續中，再對被害人施加
    恐嚇，或以恐嚇之手段迫使被害人行無義務之事；則其恐嚇
    之行為，仍屬於非法方法剝奪行動自由之部分行為，應僅論
    以刑法第302條第1 項之罪，無另成立同法第305條之罪之餘
    地（最高法院88年度臺上字第6758號、89年度臺上字第780
    號判決意旨參照）。是被告卓家豪於妨害自由行為繼續中，
    在前揭資源回收場中，對告訴人所為之恐嚇行為，自屬包含
    於妨害告訴人行動自由之同一意念之中，其恐嚇行為雖合於
    刑法第305 條恐嚇危害安全之構成要件，仍應視為剝奪行動
    自由之部分行為，請以刑法第302條第1項論處，不再另論以
    恐嚇危害安全罪。被告2人所犯上開2罪，犯意各別，行為互
    殊，應為數罪，請分論併罰。另告訴意旨雖移送被告2 人涉
    犯刑法第296 條之使人為奴隸罪嫌；惟查，本件犯罪事實尚
    與該罪構成要件有件，移送意旨容有誤會，併此敘明。
三、依刑事訴訟法第251條第1項提起公訴。
    此  致
臺灣臺中地方法院
中    華    民    國    99    年    10    月    27    日
                              檢  察  官  謝怡如
本件正本證明與原本無異
中    華    民    國    99    年    10    月    29    日
                              書  記  官  顏淳修
所犯法條：
中華民國刑法第28條（共同正犯）
二人以上共同實行犯罪之行為者，皆為正犯。
中華民國刑法第277條第1項（普通傷害罪）
傷害人之身體或健康者，處3年以下有期徒刑、拘役或1千元以下
罰金。
中華民國刑法第302條第1項（剝奪他人行動自由罪）
私行拘禁或以其他非法方法，剝奪人之行動自由者，處5年以下
有期徒刑、拘役或3百元以下罰金。